【裁判字號】    95,訴,2860
【裁判日期】    951115
【裁判案由】    懲治走私條例
【裁判全文】
臺灣高雄地方法院刑事判決              95年度訴字第2860號
公  訴  人  臺灣高雄地方法院檢察署檢察官
被      告  己○○原名鍾順一.
選任辯護人  張志明律師
上列被告因違反懲治走私條例案件，經檢察官提起公訴（95年度
偵字第16903 號），本院改依簡式審判程序判決如下：
    主  文
己○○共同私運管制物品進口逾公告數額，處有期徒刑壹年貳月
。緩刑肆年，並向公庫支付新台幣拾萬元。
    事  實
一、緣己○○係高雄籍「鴻喜」號（編號CT6-0955）漁船船長，
    庚○○、甲○○、乙○○、丙○○、丁○○等5 人（均另行
    審結）均為該漁船船員，6 人與姓名年籍不詳綽號「阿德」
    之成年男子，共同基於私運逾公告數額管制物品進口之犯意
    聯絡，約定由「阿德」以新台幣（下同）5 萬元之代價，委
    託己○○等6 人駕船前往北緯24度30分、東經119 度40分澎
    湖馬公北方外海約56浬處，向「阿德」安排之不知名國籍木
    殼船接駁管制物品進口，並於進口後轉交「阿德」販賣牟利
    。己○○等6 人即於民國95年5 月11日下午5 時20分許，駕
    駛上開漁船由高雄港二港口中和安檢站報關出港後，嗣於同
    年5 月22日夜間某時許，在上揭我國領海以內之海域，自「
    阿德」安排載運日月貝、魚漿一批之不明國籍木殼船接駁重
    量超過1,000 公斤之日月貝1081箱（重量11,720公斤）、魚
    漿300 箱（重量3,070 公斤）等魚貨上船輸入國內，準備載
    運至高雄市小港漁市場等候「阿德」前來接貨，嗣於同年5
    月24日下午4 時30分許，己○○等6 人駕駛上開漁船附載上
    開日月貝、魚漿至高雄二港口外海5 點8 浬處時，為警查獲
    ，並扣得日月貝1081箱（重量11,720公斤，經拍賣得款新台
    幣78,400元）、魚漿300 袋（重量3,070 公斤，經拍賣得款
    19,600元）。
二、案經行政院海岸巡防署海洋巡防總局第五海巡隊報告臺灣高
    雄地方法院檢察署檢察官偵查起訴。
    理  由
一、本件被告己○○所犯為死刑、無期徒刑、最輕本刑為3 年以
    上有期徒刑以外之罪，其於準備程序進行中，就被訴事實為
    有罪之陳述，經受命法官告知簡式審判程序之旨，並聽取當
    事人之意見後，本院合議庭裁定由受命法官獨任進行簡式審
    判程序，合先敘明。
二、上揭事實，業詎被告己○○坦承不諱，並有日月貝、魚漿等
    物品扣案以及海岸巡防署南部地區巡防局第五（高雄）海巡
    隊扣押物品目錄表、檢查紀錄表、凌亞冷凍廠地磅單2 紙、
    益樺冷凍廠地磅單1 紙、照片26張、鴻喜號漁船（含船員）
    進出港檢查表、安檢站進出港登記簿影本、高雄市100 噸以
    上漁船進出港申請書、財政部高雄關稅局95年6 月8 日高普
    緝字第0951009881號函、95年6 月15日臺總局認字第095101
    1823號函附之關稅總局進口貨品原產地認定委員會95年第12
    次會議審議表存卷可資佐證。扣案之日月貝11,720公斤、魚
    漿3070公斤，經拍賣得款分別為78,400元、19,600元復有行
    政院海岸巡防署海洋巡防總局第五海巡隊95年7 月28日洋局
    五偵字第09500529432 號函及函附之高雄區漁會魚市場漁貨
    交易計價單上在卷足憑。被告自白與事實相符，足堪採信，
    其前述犯行，事證已臻明確，應依法論科。
三、被告行為後，懲治走私條例第12條、第2 條第1 項之文字雖
    未經修正，然因刑法第33條規定修正（內容詳附表所示）並
    業於95年7 月1 日施行之結果，已實質變動各該法條法定刑
    之內容，而玆經整體比較結果，裁判時法並未較為有利，從
    而依刑法第2 條第1 項規定，自應適用各該行為時法，亦即
    修正前法，也予敘明。
四、本件查獲之日月貝及魚漿分別屬海關進口稅則第3 章之動物
    及第4 之食用動物產品，而為行政院92年10月23日院臺財字
    第0920056338號公告修正之「管制物品項目及其數額」丙項
    第5 款所定之管制進口物品，一次私運之緝獲時完稅價格總
    額超過新臺幣10萬元或總重量超過1,000 公斤者，即屬懲治
    走私條例第2 條第1 項所稱之管制物品。其次，私運管制物
    品進口逾公告數額者，依懲治走私條例第2條 規定，即構成
    走私罪。而所謂私運進口，係指私運管制物品，進入我國臺
    灣地區領域而言，如以船舶運送時，於其進入我國臺灣地區
    海域，走私行為即為既遂，行為人嗣後以何種方式通關，核
    與已經成立之犯罪，不生影響（最高法院88年度台上字第
    6510號判決意旨參照）。本件查獲之日月貝、魚漿等雖經關
    稅總局進口貨物原產地認定委員會認定係來自大陸地區，然
    因該等物品係由「阿德」利用不詳國籍之船舶運用至與被告
    約定之地點，邏輯上尚不能排除該等物品係先自大陸地區到
    達第三國後由「阿德」自第三國走私進入我國，自無法確定
    被告係自大陸地區私運進口。是故核被告所為，乃係犯懲治
    走私條例第2 條第1 項之私運管制物品進口逾公告數額罪，
    被告與庚○○、甲○○、乙○○、丙○○、丁○○及「阿德
    」等有犯意聯絡及行為分擔，為共同正犯。爰審酌被告前於
    85年間因懲治走私條例案件，經法院判處有期徒刑10月確定
    ，並於87年8 月8 日縮刑期滿執行完畢，竟仍再次未經申報
    走私管制進口之物品，已然影響國家經濟狀況及正常稅收，
    且所私運進口之日月貝、魚漿數量不少，所為危害情節不輕
    ，又其身為船長，惡性較重，惟念被告犯後始終坦承犯行，
    深具悔意，態度尚佳等一切情狀，爰酌情量處如主所示之刑
    ，以資懲儆。
五、被告前曾因懲治走私條例案件，經臺灣高等法院高雄分院85
    年度上訴字第1343號判處有期徒刑10月確定，於87年8 月8
    日執行完畢後，5 年內未再受有期徒刑之宣告，有臺灣高等
    法院被告前案紀錄表在卷可稽。茲念其距離前案執行完畢已
    逾5 年，期間未再受有期徒刑之宣告，足見前次刑罰已有矯
    治之效，其因一時失慮，致觸犯本件犯行，信經此偵、審程
    序並科刑之判決後，應知警惕而無再犯之虞，本院因認前開
    之刑以暫不執行為當，併依修正後刑法第74條第1 項第1款
    規定宣告緩刑4 年（最高法院95年5 月23日第8 次刑事庭會
    議決議意旨認應直接適用裁判時之新法），以啟自新，再審
    酌被告身為船長，為促使其日後審慎行事，恪遵律法，本院
    乃認除前開緩刑之宣告外，衡諸其他共同被告與公訴人達成
    認罪協商合意已繳交國庫之金額（見本院卷附認罪協商支付
    金收據5 紙），另有賦予被告一定負擔之必要，遂併予諭知
    被告應向國庫支付新台幣30萬元，方能符合本件緩刑之目的
    。
六、走私進口之日月貝、魚漿，已因拍賣而移轉他人所有，有行
    政院海岸巡防署海洋巡防總局第五海巡隊95年7 月28日洋局
    五偵字第09500529432 號函及函附之高雄區漁會魚市場漁貨
    交易計價單上在卷足憑。自非被告所有之物，自不得宣告沒
    收，而拍賣所得之金錢，並非原物，亦不得依刑法第38條第
    1 項第3 款沒收，併此說明。
據上論斷，應依刑事訴訟法273 條之1 、第299 條第1 項前段、
，懲治走私條例第2 條第1 項、第11條，刑法第2 條第1 項前段
、第28條、第74條第1 項第2 款、第2 項第4 款，判決如主文。
本案經檢察官戊○○到庭執行職務。
中    華    民    國    95    年    11    月    15    日
                  刑事第一庭    法  官  陳宛榆
以上正本證明與原本無異。
如不服本判決，應於判決送達後10日內，向本院提出上訴狀。
中    華    民    國    95    年    11    月    17    日
                                書記官  劉企萍
附表
┌──────┬─────────────┬─────────────┬───────┬────┐
│相關變更條文│行為時法（下稱舊法）之內容│裁判時法（下稱新法）之內容│比  較  理  由│備    註│
├──────┼─────────────┼─────────────┼───────┼────┤
│【罰金刑最低│罰金：（銀元）1 元以上。  │罰金：新臺幣1000元以上，以│罰金刑之最低度│舊法有利│
│度刑之變更】│                          │百元計算之。              │刑，由銀元10元│。      │
│刑法第33條第│                          │                          │（前經提高10倍│        │
│5 款：      │                          │                          │）即新臺幣30元│        │
│            │                          │                          │，提高為新臺幣│        │
│            │                          │                          │1000元。      │        │
└──────┴─────────────┴─────────────┴───────┴────┘
附錄本判決論罪之法條
懲治走私條例第2條
私運管制物品進口、出口逾公告數額者，處7 年以下有期徒刑，
得併科新臺幣3 百萬元以下罰金。
前項之未遂犯罰之。
第 1 項所稱管制物品及其數額，由行政院公告之。


司法院資訊處製作；財團法人民間司法改革基金會備份。
